# 请教陈版主，新租赁准则下，关于平价转租的问题

提问人：wx_6077a4bd543a 时间：2021-10-22 08:05:06
@chenyiwei 陈版主您好，有一个问题想请教：
A公司于 2021 年 1 月 1 日开始实施新租赁准则。 2021 年 10 月 1 日，A上市公司从B公司以 100 万元的价格租入房产，租期 20 年，同日，A公司将该房产以 100 万元的价格转租赁给关联方C公司（长投权益法），租期也为 20 年。因为特殊原因，B公司不能直接将房产租给C公司，因此通过A公司平价转租。在合同签订过程中C公司与A公司一同参与，关键条款的订立实际为C公司与B公司进行确认，A公司在此过程中实际系类似居间人的角色，但并不收取居间费用。A公司与双方均签订合同，合同中均约定承租方承担风险。
按照新租赁准则，A公司应当确认使用权资产、租赁负债，同时租出按经营租赁进行处理。
请问，能否根据“实质重于形式原则”，A公司只是作为一个居间人并没有在转租过程中获利，是否可以简化对该交易进行处理？
方法一：能否按照代收代付进行会计处理？
方法二：能否按旧租赁准则进行会计处理，使用权资产、租赁负债均不进表，同时确认收入和成本？
如果不能简化处理，那么原因是什么（与准则的哪一条或几条描述相悖）？

回答人：chenyiwei
这种情况，首先应参照新收入准则第三十四条关于区分主要责任人和代理人的规定，确定A公司在该交易中的角色是否为代理人。从主帖所述情况看，A属于代理人的可能性较大，则在属于代理人的情况下不作为转租赁处理，而是仅仅体现为款项的代收代付。
继续按原租赁准则处理是不恰当的。